臺灣宜蘭地方法院刑事判決　　　　　　　　　　　　　九十一年度易字第三六四號
　　公　訴　人　臺灣宜蘭地方法院檢察署檢察官
　　被　　　告　甲○○
右列被告因違反毒品危害防制條例案件，經檢察官提起公訴（九十一年度毒偵字第五
九三號），本院判決如左：
    主  文
甲○○施用第二級毒品，處有期徒刑柒月。
    事  實
一、甲○○前因施用毒品案件，經本院依聲請裁定送觀察、勒戒後，認有繼續施用毒
    品之傾向，而再依聲請裁定令其入戒治處所施以強制戒治，嗣因戒治期滿由臺灣
    宜蘭地方法院檢察署檢察官於民國八十九年十月二十六日以八十九年度戒毒偵字
    第三九號為不起訴處分確定在案。詎其又因施用毒品案件經該署檢察官聲請及提
    起公訴，本院則於裁定令其入戒治處所外，復於九十年三月二十六日以九十年度
    易字第八０號判處有期徒刑四月確定（尚未執行完畢）。然甲○○猶不知悛悔，
    再於九十一年五月十三日二十時許起往前回溯三日內之某時許，在不詳處所施用
    第二級毒品安非他命（下稱安非他命）一次，嗣經警於九十一年五月十三日定期
    調驗採尿送鑑後，得悉上情。
二、案經宜蘭縣警察局礁溪分局移送臺灣宜蘭地方法院檢察署檢察官偵查起訴。
    理  由
一、訊據被告甲○○自警訊至偵審中均矢口否認有何施用第二級毒品安非他命之犯行
    ，辯稱：其於定期調驗前一日曾服用感冒藥品等語。然查：
  (一)依卷附列管毒品人口尿液檢體採集送驗紀錄表所載，被告於遭警採尿時已明確表
    示其於採集尿液前三日內，並無服用藥物之舉。從而，被告事後至偵審中方持服
    用感冒藥物等詞空言置辯，委屬無據。
  (二)安非他命經口服投與後，約百分之七十於二十四小時內自尿液中排出，約百分之
    九十於九十六小時內自尿中排出，甲基安非他命之檢出與其投與方式、投與量、
    個人體質、採尿時間與檢驗儀器精密度等諸多因素有關，最長可能不會超過四日
    等情，業經行政院衛生署藥物食品檢驗局八十一年二月八日（八一）藥檢壹字第
    一一五六號函示明確。又查，目前常用之毒品篩檢方式包括酵素免疫分析法，薄
    層色層分析法及放射免疫分析法，在文獻上，雖亦有藥品或食物因交叉反應而在
    尿液測試中產生偽陽性反應，因此篩檢結果必須進一步確認，而目前最常使用之
    確認方式則係「氣相層析質譜儀分析法」，在良好操作條件下，以此法作藥物及
    其代謝產物之定性及定量分析，幾無偽陽性反應產生，已經行政院國軍退除役官
    兵輔導委員會臺北榮民總醫院八十三年四月七日（八五）北總內字第○三○五九
    號函示翔實。職是之故，被告為警通知定期採尿送慈濟大學醫學院濫用藥物中心
    以「氣相層析質譜儀分析法」檢驗及確認結果，均呈安非他命陽性反應，且閾值
    更逾五０００ｎｇ／ｍｌ，此見卷附慈濟大學醫學院濫用藥物檢驗中心出具之檢
    驗總表一份即明。是被告確於遭警採尿送驗時往前回溯三日內之某時許，曾有施
    用安非他命之犯行，顯足認定，其飾詞置辯純屬畏責飾究之語，毫無可採。
  (三)被告甲○○前因施用毒品案件，經本院依聲請裁定送觀察、勒戒後，認有繼續施
    用毒品之傾向，而再依聲請裁定令其入戒治處所施以強制戒治，嗣因戒治期滿由
    臺灣宜蘭地方法院檢察署檢察官於八十九年十月二十六日以八十九年度戒毒偵字
    第三九號為不起訴處分確定在案。詎其又因施用毒品案件經該署檢察官聲請及提
    起公訴，本院則於裁定令其入戒治處所外，復於九十年三月二十六日以九十年度
    易字第八０號判處有期徒刑四月確定（尚未執行完畢）等情，有臺灣高等法院被
    告全國前案紀錄表及前開不起訴處分書、本院判決書各一份存卷可查，是被告三
    犯毒品危害防制條例之事證至臻明確，犯行洵堪認定，應予依法論科。
二、核被告所為，係犯毒品危害防制條例第十條第二項施用第二級毒品罪。其施用毒
    品前之所持有安非他命之低度行為，已為施用之高度行為所吸收，不另論罪。審
    酌被告業已歷經毒品危害防制條例規範之新制進行觀察、勒戒及強制戒治之程序
    後，仍無法依憑己力戒斷毒害，復於經本院判處有期徒刑後猶再度施用毒品抵癮
    ，更於犯後狡言避罪，顯見確有處以較長刑期予以隔離俾利戒毒之必要，惟念其
    到庭態度尚佳，及其犯罪動機、目的、手段及造成社會整體侵害等一切情狀，爰
    酌情量處如主文所示之刑，以資警懲。
據上論斷，應依刑事訴訟法第二百九十九條第一項前段，毒品危害防制條例第十條第
二項，判決如主文。
本案經檢察官林慧到庭執行職務
中      華      民      國      九十一      年    八    月    二十九    日
                                    臺灣宜蘭地方法院刑事第二庭
                      法  官  陳  嘉  年
右正本證明與原本無異。
如不服本判決，應於判決送達後十日內向本院提出上訴狀。（應附繕本）
                                              書記官  詹  玉  惠
中      華      民      國      九十一      年    八    月    三十      日
附錄本案論罪科刑法條全文
毒品危害防制條例第十條第二項
施用第二級毒品者，處三年以下有期徒刑。
